臺灣板橋地方法院刑事判決　　　　　　 96年度易緝字第145號
公　訴　人　臺灣板橋地方法院檢察署檢察官
被　　　告　甲○○冒名王建木.
　　　　　　　　　　（現另案於臺灣臺北監獄臺北分監執行）
上列被告因贓物等案件，經檢察官提起公訴（87年度偵字第
10643、14027 號），被告於本院準備程序進行中就被訴事實為
有罪之陳述，經本院合議庭裁定由受命法官獨任進行簡式審判程
序，判決如下：
    主  文
甲○○故買贓物，處有期徒刑參月；又攜帶兇器竊盜，處有期徒
刑柒月。應執行有期徒刑玖月。
    事  實
一、甲○○(一)明知真實年籍姓名不詳綽號「阿明」之成年男子在
    臺北縣三重市重新橋下以袋裝方式兜售之成衣2 袋（約300
    件），係來路不明之贓物（為周豐欽所有，於民國87年5 月
    20日上午4 時許，在其停放於臺北縣土城市○○路住家附近
    之自小貨車上遭竊），竟仍於87年5 月20日上午7 時許，以
    新臺幣（下同）1 萬元之低價予以買受，並於同日下午1 時
    許，在臺北縣板橋市○○路47號，以每件50元之代價出售予
    不知情之李秋綿（另經檢察官為不起訴處分確定）。嗣於同
    年月21日上午9 時許，李秋綿在臺北市○居街白蘭市場攤販
    販賣上開向甲○○購入之衣物時，為周豐欽之友人發現報警
    ，經警循線於同日上午10時30分許，在臺北縣板橋市○○路
    47號查獲甲○○，始悉上情。(二)復於87年7 月4 日凌晨1 時
    10分許，騎乘其所有車號RCG-578 號輕型機車，行經臺北縣
    三重市○○○路254 巷17號前時，見乙○○所有車號HW-128
    6 號自小貨車停放於該處，且車上載有衣服150 件、褲子30
    件（價值共約8 萬元），竟意圖為自己不法之所有，持客觀
    上足對人之生命、身體、安全構成威脅，具有危險性而可供
    兇器使用之螺絲起子1 支，以撬開車號HW-1286 號自小貨車
    車窗入內之方式（毀損部分未據告訴），竊取上開置於車內
    之衣褲共180 件，得手後，將之放在上開機車上欲逃離之際
    ，即遭警當場查獲。
二、案經臺北縣政府警察局板橋分局、樹林分局報請臺灣板橋地
    方法院檢察署檢察官偵查起訴。本院於準備程序進行中，被
    告就被訴事實為有罪之陳述，經告知被告簡式審判程序之旨
    ，並聽取當事人之意見後，裁定進行簡式審判程序。
    理  由
一、上揭犯罪事實，業經被告甲○○於本院準備程序及審理中坦
    承不諱，核與證人周豐欽、乙○○於警詢、本院審理中及證
    人李秋綿於警詢中之證述情節相符，並有贓物認領保管單2
    紙、照片2 張、內政部警政署刑事警察局88年6 月15日局紋
    字第603 號指紋鑑定書1 份附卷可稽，足認被告之自白與事
    實相符，洵堪採為認定事實之依據。事證明確，被告犯行洵
    堪認定，應依法論科。
二、查被告行為後，刑法業先後於90年1 月10日經總統以（90）
    華總一義字第9000003800號令、94年2 月2 日經總統以華總
    一義字第09400014901 號令修正公布（自95年7 月1 日施行
    ），刑法施行法第1 條之1 亦於95年6 月14日經總統以華總
    一義字第09500085181 號令公布施行，參酌最高法院95年5
    月23日刑事庭第8 次會議決議，修正後刑法第2 條第1 項之
    規定，係規範行為後法律變更所生新舊法律比較適用之準據
    法，於新刑法施行後，應適用修正後刑法第2 條第1 項之規
    定，為「從舊從輕」之比較。另於比較時應就罪刑有關之共
    犯、未遂犯、想像競合犯、牽連犯、連續犯、結合犯，以及
    累犯加重、自首減輕暨其他法定加減原因（如身分加減）與
    加減比例等一切情形，本於統一性及整體性原則，綜其全部
    罪刑之結果而為比較。而（一）關於罰金刑，刑法分則編各
    罪所定罰金刑之貨幣單位原為銀元，修正前刑法第33條第5
    款規定：「罰金：1 元（銀元）以上。」，而依罰金罰鍰提
    高標準條例規定，就72年6 月26日前修正之刑法部分條文罰
    金數額提高2 至10倍，其後修正者則不提高倍數，並依現行
    法規所定貨幣單位折算新臺幣條例規定，以銀元1 元折算新
    臺幣3 元。而修正刑法第33條第5 款規定：「罰金：新臺幣
    1000元以上，以百元計算之。」，修正刑法第33條第5 款所
    定罰金貨幣單位經修正為新臺幣後，刑法分則各罪所定罰金
    刑之貨幣單位亦應配合修正為新臺幣，為使刑法分則編各罪
    所定罰金之最高數額與刑法修正前趨於一致，乃增訂刑法施
    行法第1 條之1 ：「中華民國94年1 月7 日刑法修正施行後
    ，刑法分則編所定罰金之貨幣單位為新臺幣。94年1 月7 日
    刑法修正時，刑法分則編未修正之條文定有罰金者，自94年
    1 月7 日刑法修正施行後，就其所定數額提高為30倍。但72
    年6 月26日至94年1 月7 日新增或修正之條文，就其所定數
    額提高為3 倍。」。從而，刑法分則編各罪所定罰金刑之最
    高數額，於上開規定修正後並無不同，惟修正後刑法第33條
    第5 款所定罰金刑最低數額，較之修正前提高，自以修正前
    刑法第33條第5 款規定有利於被告。（二）關於數罪併罰，
    刑法第51條數罪併罰之規定，其中第5 款原規定：「宣告多
    數有期徒刑者，於各刑中之最長期以上，各刑合併之刑期以
    下，定其刑期。但不得逾20年」，修正後則規定：「宣告多
    數有期徒刑者，於各刑中之最長期以上，各刑合併之刑期以
    下，定其刑期。但不得逾30年」，經比較修正前、後之規定
    ，修正後之規定，係將多數有期徒刑之合併定其應執行刑上
    限，由20年提高為30年，自以修正前刑法第51條第5 款之規
    定，有利於被告。因之，經綜合前述各項罪刑法律變更，整
    體為「從舊從輕」之比較結果，應一體適用被告行為時即舊
    刑法之規定，較有利於被告，合先敘明。
三、按刑法第321 條第1 項第3 款之攜帶兇器竊盜罪，係以行為
    人攜帶兇器竊盜為其加重條件，此所謂兇器，其種類並無限
    制，凡客觀上足對人之生命、身體、安全構成威脅，具有危
    險性之兇器均屬之，且祇須行竊時攜帶此種具有危險性之兇
    器為已足，並不以攜帶之初有行兇之意圖為必要，最高法院
    79年度臺上字第5253號判例意旨可資參照。查被告於行竊時
    所攜帶之螺絲起子，係金屬材質，如以之攻擊人體，足以造
    成相當之傷害，是可認該物客觀上可對人之生命、身體、安
    全構成威脅，具有危險性，應屬刑法第321 條第1 項第3 款
    所定之兇器。是核被告就犯罪事實(一)所為，係犯刑法第349
    條第2 項故買贓物罪，就犯罪事實(二)所為，係犯刑法第321
    條第1 項第3 款之攜帶兇器竊盜罪。又被告所犯上開二罪間
    ，犯意各別，罪名互殊，應予分論併罰。爰審酌被告正值壯
    年，不思以正途獲取財物，竟攜帶兇器行竊，且明知綽號「
    阿明」之人所兜售之成衣係贓物，仍予以故買，造成被害人
    覓回失物之困難，自應予非難，兼衡其素行、智識程度、犯
    罪之動機、目的、手段，犯後尚能坦認犯行之態度，及已與
    被害人周豐欽達成和解，賠償被害人周豐欽之損失等一切情
    狀，分別量處如主文所示之刑，並定其應執行刑，以示懲儆
    。又被告持以犯本件竊盜罪所用之螺絲起子1 支，已經被告
    丟棄而滅失，業經被告供述明確，爰不併予宣告沒收之。又
    被告本案犯罪之時間雖均係在96年4 月24日以前，惟被告於
    中華民國九十六年罪犯減刑條例施行即96年7 月16日前之89
    年5 月5 日經本院發布通緝，於96年9 月16日經警緝獲，而
    非自行歸案接受審判，有本院89年5 月5 日89年板院通刑民
    科緝字第347 號通緝書及96年9 月16日警詢筆錄可佐，依中
    華民國九十六年罪犯減刑條例第5 條規定，自不得減刑，附
    予敘明。
四、臺灣板橋地方法院檢察署88年度偵字第4554號移送併辦意旨
    略以：被告於87年7 月間、同年11月20日凌晨3 時30分許、
    同年12月間，在臺中縣大肚鄉、臺中市○○街、臺中縣太平
    市一帶，竊取吳恆昌所有放置於車內之內衣，因認被告此部
    分亦涉有竊盜罪嫌，且與本案有連續犯之裁判上一罪關係而
    移送併辦等語。訊據被告堅詞否認有公訴人所指此部分竊盜
    之犯行，辯稱：查獲之內衣均係在查獲前即88年2 月11日前
    1 星期左右，在臺北三重市重新橋下，向不詳年籍姓名之成
    年男子以6000元購買等語，是被告既否認此部分之竊盜犯行
    ，自難謂移送併辦部分與本案竊盜有何概括犯意可言，且依
    被告所述，其買受該等內衣之時間係在88年2 月間，與本案
    故買贓物之犯罪時間相距已有近9 月之久，亦難認移送併辦
    部分與本案故買贓物之犯行有何概括犯意可言，本院自無從
    併予審究，爰退回檢察官另為妥適之處理。
據上論斷，應依刑事訴訟法第273 條之1 第1 項、第299 條第1
項前段，刑法第2 條第1 項前段、第321 條第1 項第3 款、
第349 條第2 項、修正前第51條第5 款，刑法施行法第1 條之1
，判決如主文。
本案經檢察官陳佳宏到庭執行職務。
中　　華　　民　　國　　96　　年　　10　　月　　31　　日
                      刑事第十六庭  法  官    曾淑娟
以上正本證明與原本無異。
如不服本判決應於送達後10日內向本院提出上訴狀。
                                    書記官    林伯文
中　　華　　民　　國　　96　　年　　11　　月　　2 　　日
附錄本案論罪科刑法條全文：
中華民國刑法第321條
犯竊盜罪而有左列情形之一者，處6 月以上、5 年以下有期徒刑
：
一、於夜間侵入住宅或有人居住之建築物、船艦或隱匿其內而犯
    之者。
二、毀越門扇、牆垣或其他安全設備而犯之者。
三、攜帶兇器而犯之者。
四、結夥三人以上而犯之者。
五、乘火災、水災或其他災害之際而犯之者。
六、在車站或埠頭而犯之者。
前項之未遂犯罰之。
中華民國刑法第349條
收受贓物者，處 3 年以下有期徒刑、拘役或 5 百元以下罰金。
搬運、寄藏、故買贓物或為牙保者，處5 年以下有期徒刑、拘役
或科或併科1 千元以下罰金。
因贓物變得之財物，以贓物論。
